# 陈老师，求助子公司回购库存股的抵消问题

提问人：chenyiwei 时间：2018-03-14 19:20:57
子公司回购自身的股份形成其自己的库存股，在子公司自身的报表中已经抵减了权益。由于库存股是实收资本的抵减项目，而子公司的实收资本是不单独体现在合并报表中的，所以这里“无需特殊处理”就是直接按子公司自身报表中的权益（假设无其他调整项目）为基础进行合并抵销，不需要为该库存股专门编制特殊的抵销分录。

回答人：chenyiwei
子公司回购自身的股份形成其自己的库存股，在子公司自身的报表中已经抵减了权益。由于库存股是实收资本的抵减项目，而子公司的实收资本是不单独体现在合并报表中的，所以这里“无需特殊处理”就是直接按子公司自身报表中的权益（假设无其他调整项目）为基础进行合并抵销，不需要为该库存股专门编制特殊的抵销分录。